臺灣高等法院刑事判決　　　　　　　　　94年度上訴字第80號
上　訴　人
即　被　告　甲○○
上列上訴人因毒品危害防制條例案件，不服臺灣桃園地方法院93
年度訴字第865號，中華民國93年10月8日第一審判決（起訴案號
：臺灣桃園地方法院檢察署93年度偵字第1782、1783號；併辦案
號93毒偵字第3737、4069號），提起上訴，本院判決如下：
    主  文
原判決撤銷。
甲○○連續施用第一級毒品，處有期徒刑玖月，扣案之第一級毒
品海洛因貳小包（驗餘淨重合計零點伍壹公克）、殘餘第一級毒
品海洛因無法析離之注射針筒壹支（內有海洛因溶液約壹捌毫克
）、第一級毒品海洛因壹包（驗餘淨重零點零玖公克），均沒收
銷燬之，扣案之注射針筒伍支，均沒收。又連續施用第二級毒品
安非他命，處有期徒刑柒月，扣案之第二級毒品安非他命壹小包
（毛重零點捌公克）沒收銷燬之，扣案之吸食器壹組、玻璃球管
壹支、橡膠管壹條，均沒收。應執行有期徒刑壹年壹月，扣案之
第一級毒品海洛因貳小包（驗餘淨重合計零點伍壹公克）、殘餘
第一級毒品海洛因無法析離之注射針筒壹支（內有海洛因溶液約
壹捌毫克）、第一級毒品海洛因壹包（驗餘淨重零點零玖公克）
及第二級毒品安非他命壹小包（毛重零點捌公克），均沒收銷燬
之，扣案之注射針筒伍支、吸食器壹組、玻璃球管壹支及橡膠管
壹條，均沒收。
    事    實
一、甲○○有下列前案紀錄，不構成累犯：
  (一)前因違反麻醉藥品管理條例案件，經本院於民國八十年六月
    三日，以八十年度訴字第四二四號判決判處有期徒刑六月確
    定。
  (二)復因妨害家庭等案件，經最高法院於八十二年二月十九日，
    以八十二年台上字第七六五號判決將原判決撤銷，改判有期
    徒刑三年二月確定，於八十二年二月十九日入監執行，嗣於
    八十三年九月十七日假釋交付保護管束，刑期至八十四年四
    月十六日期滿。
  (三)又因竊盜及非法吸用化學合成麻醉藥品案件，經本院於八十
    五年四月十六日，以八十四年度訴字第九一七號判決，就竊
    盜罪部分判處有期徒刑三月，就非法吸用化學合成麻醉藥品
    部分，判處有期徒刑八月，應執行有期徒刑十月確定，於八
    十五年八月十五日入監執行，嗣於八十五年十月十八日執行
    完畢。
  (四)再因加重竊盜案件，經本院於八十六年十月二十四日，以八
    十六年度易字第四五九二號判決判處有期徒刑八月確定，於
    八十六年十二月十五日入監執行，嗣於嗣於八十七年五月二
    十四日縮刑期滿執行完畢，不構成累犯。
二、甲○○前因施用毒品案件，經原審以九十一年度毒聲字第二
    三六七號裁定送觀察、勒戒後，認有繼續施用毒品之傾向，
    經本院以九十一年度毒聲字第二六三二號裁定令入戒治處所
    施以強制戒治，於九十二年九月四日戒治期滿，由臺灣桃園
    地方法院檢察署檢察官於九十三年四月十二日，以九十三年
    度戒毒偵字第六二號不起訴處分確定。詎猶不知悔改，於前
    開不起訴處分確定後五年內，復另基於施用第一級毒品之概
    括犯意，自九十三年四月十四日起至九十三年六月四日止，
    連續在其位於桃園縣大溪鎮○○里○鄰○○街六巷二號住處
    ，施用第一級毒品海洛因多次；又於同年八月三十一日及九
    月二十一日均回溯二十六小時內某時點，在台灣地區某處，
    各非法施用第一級毒品一次；又另基於施用第二級毒品安非
    他命之概括犯意，自九十三年四月十四日起至九十三年四月
    二十一日止，連續在其位上址住處，施用第二級毒品安非他
    命多次、又於同年八月三十一日及九月二十一日均回溯九十
    六小時內某時點，在臺灣地區某處，各非法施用第二級毒品
    安非他命一次。嗣為警先後於(一)九十三年四月十五日十七時
    許，在其位於上址住處查獲，並扣得其所有第一級毒品海洛
    因二小包（驗餘淨重合計０‧五一公克）、第二級毒品安非
    他命一小包（毛重○．八公克），其所有供施用第一級毒品
    海洛因之注射針筒二支，供施用第二級毒品安非他命之吸食
    器一組、玻璃球管一支。(二)九十三年四月二十一日下午二十
    時三十分許，亦在其位於上址住處查獲，殘餘第一級毒品海
    洛因溶液無法析離之注射針筒一支（約一八毫克），及其所
    有供施用第一級毒品已使用過之注射針筒二支。(三)九十三年
    八月三十一日下午十六時三十分許，亦在其位於上址住處查
    獲，並扣得其所有第一級毒品海洛因一包（驗餘淨重０‧０
    九公克）。(四)九十三年九月二十一日十五時許，在上址為警
    查獲，扣得其所有供施用第一級毒品已使用之針筒一支。
三、案經桃園縣政府警察局桃園分局暨大溪分局分別報告臺灣桃
    園地方法院檢察署檢察官偵查起訴及移送併辦。
    理    由
一、右揭被告甲○○自九十三四月十四日起至年四月二十一日止
    施用安非他命；及九十三年四月十四日起至同年六月十四日
    止施用第一級毒品海洛因之事實，業經被告甲○○於原審坦
    承不諱，而被告第一、二次為警查獲時所採集之尿液，經送
    驗結果均呈嗎啡、甲基安非他命陽性反應，此有桃園縣衛生
    局不法藥物尿液檢定書二紙（見九十三年度毒偵字第一七八
    二號偵查卷第五四頁、九十二年度毒偵字第一七八三號偵查
    卷第五九頁）。並有如事實欄(一)(二)查獲時扣得之物品足資佐
    證，而被告於九十三年四月十五日十七時在桃園縣大溪鎮○
    ○里○鄰○○街六巷二號號為警查獲時，扣得之白粉二包，
    均含有第一級毒品海洛因成分，驗餘淨重合計０‧五一公克
    ；於九十三年八月三十一日十六時三十分，在上址查扣之白
    色粉末一包，亦含第一級毒品海洛因之成分，驗餘淨重０‧
    ０九公克，有法務部調查局調科壹字第０八０００七六二六
    號、第000000000號鑑定通知書各一紙附卷可稽（
    見九十三年度毒偵字第一七八二號第七六頁、九十三年度毒
    偵字第三七三七號第四六頁），是被告此部分自白核與事實
    相符，其於上述時、多次施用第一級毒品海洛因、第二級毒
    品安非他命之事實，堪以認定。至被告於警訊時雖否認有事
    實欄所載九十三年八月三十一日及九月二十一日均回溯二十
    六小時內某時點，在台灣地區某處，各非法施用第一級毒品
    及第一級毒品一次之犯行云云。惟查：被告於九十三年八月
    三十一日及九月二十一日為警查獲時所採尿液，經送檢驗結
    果均呈安非他命及嗎啡陽性反應，有昭信科技顧問股份有限
    公司濫用藥物陽性檢體檢驗報告附卷足憑（見九十三年度偵
    字第五五頁及本院卷）。又依行政院衛生署藥物食品檢驗局
    （八一）藥檢壹字第八一一四八八五號函稱「尿液中呈嗎啡
    （海洛因之人體代謝物）陽性反應，推算吸食時間距採集時
    間，其平均可檢出時限約為二十六小時」；另「甲基安非他
    命經口服投與後約百分之七十於二十四小時內自尿液中排出
    ，約百分之九十於九十六小時內自尿液中排出，甲基安非他
    命之檢出與其投與方式、投與量、個人體質、採尿時間及檢
    測儀器之精密度等諸多因素有關，惟依上述資料推斷，最長
    可能不會超過四日」，亦有行政院衛生署藥物食品檢驗局八
    十一年二月八日（八一）藥檢壹字第００一一五六號函所示
    。是被告確於九十三年八月三十一日及同年九月二十一日採
    尿時起均回溯前二十六及九十六小時內之某時，在不詳地點
    ，曾分別施用第一級毒品及第二級毒品安非他命各一次。被
    告空言否認於上開時日施用毒品，所辯不可採信。此外，另
    有事實欄(三)(四)查扣之海洛因及注射針筒足佐。其此部分施用
    第一、二級毒品之犯行，亦可認定。又被告甲○○前因施用
    毒品案件，經原審以九十一年度毒聲字第二三六七號裁定送
    觀察、勒戒後，認有繼續施用毒品之傾向，經原審以九十一
    年度毒聲字第二六三二號裁定令入戒治處所施以強制戒治，
    於民國九十二年九月四日戒治期滿，由臺灣桃園地方法院檢
    察署檢察官於九十三年四月十二日，以九十三年度戒毒偵字
    第六二號不起訴處分確定等情，此有臺灣高等法院被告全國
    前案紀錄表及前開不起訴處分書電腦列印本一份（見同上偵
    查卷第七五頁）附卷可稽，被告於前開不起訴處分後，五年
    內再犯毒品危害防制條例第十條第一項、第二項之罪，依毒
    品危害防制條例第二十三條第二項前段規定，應予依法論科
    。
二、核被告甲○○所為，係犯毒品危害防制條例第十條第一項之
    施用第一級毒品罪及同條例第十條第二項之施用第二級毒品
    罪。被告持有第一級毒品海洛因及第二級毒品安非他命，意
    在供己施用，其持有海洛因與安非他命之低度行為皆應為施
    用之高度行為吸收，均不另論罪。又被告先後多次施用第一
    級毒品海洛因與第二級毒品安非他命之行為，時間各自緊接
    ，犯罪構成要件各自相同，顯係基於概括犯意為之，各應依
    連續犯規定以一罪論，並均依法加重其刑。其所犯上開二罪
    之間，犯意各別，行為互殊，應予分論併罰。又公訴人起訴
    之事實僅敘及，被告於分別於九十三年四月十五日為警採尿
    前二十六小時及九十六小時內某時及於九十三年四月二十一
    日為警採尿前二十六小時及九十六小時內某時，連續在不詳
    地點，分別施用第一、二級毒品海洛因、安非他命之犯行。
    惟事實欄所載其餘被告施用第一級毒品、第二級毒品安非他
    命之犯行，因與公訴人起訴被告施用第一級毒品海洛因、第
    二級毒品安非他命之事實各具有連續犯之裁判上一罪關係，
    均應為起訴效力所及，本院自得一併審理。原審未及審究被
    告九十三年八月三十一日以後之施用第一級毒品及九十三年
    四月二十二日以後之施用第二級毒品犯行，尚有未洽。雖被
    告上訴意旨未指摘及此，惟原審判決既有上述可議之處，自
    應由本院將原審判決撤銷，另行改判。爰審酌被告施用毒品
    次數非少，犯行所生危害，已曾因相同犯行經觀察、勒戒、
    強制戒治等處遇後猶未能使其知所省惕，根絕施用毒品惡習
    ，足徵其沾染甚深，犯後坦承犯行態度良好等及其他一切情
    狀，量處如主文所示之刑，並定其應執行之刑。
三、沒收：
  (一)被告於九十三年四月十五日十七時許，在其位於上址住處查
    獲，扣得其所有之第一級毒品海洛因二小包（驗餘淨重合計
    ０‧五一公克）、第二級毒品安非他命一小包（毛重○．八
    公克），另於九十三年四月二十一日下午二十時三十分許，
    在其上址住處為警查獲，扣得殘餘第一級毒品海洛因之注射
    針筒一支，因針筒內有第一級毒品海洛因溶液（約一八毫克
    ），無法析離，亦屬毒品，又於九十三年八月三十一日下午
    十六時三十分許，亦在其位於上址住處為警查獲，扣得其所
    有之第一級毒品海洛因一包（驗餘淨重０‧０９公克），上
    開物品均屬毒品，均應依毒品危害防制條例第十八條第一項
    前段之規定沒收銷燬之。
  (二)又被告於九十三年四月十五日十七時許，為警查獲扣得之注
    射針筒二支、吸食器一組、玻璃球管一支、橡膠管一條；於
    九十三年四月二十一日下午二十時三十分許，為警查獲扣得
    之注射針筒二支；於九十三年九月二十一日，為警查獲之注
    射針筒一支。上開物品分別為被告施用第一、二級毒品所用
    之物，業據被告自承在卷。惟尚非「專供」被告施用毒品所
    用之器具，爰依刑法第三十八條第一項第二款規定，宣告沒
    收。
四、被告經合法傳喚，無正當理由未到庭，爰不待其陳述逕行判
    決
據上論斷，應依刑事訴訟法第369條第1項前段、第364條、第371
條、第299條第1項前段，毒品危害防制條例第10條第1項、第2項
、第18條第1項前段，刑法第11條前段、第56條、第55條第5款、
第38條第1項第2款，判決如主文。
本案經檢察官謝英民到庭執行職務。
中　　華　　民　　國　　94　　年　　3　　月　　15 　日
　　　　　　　　　刑事第三庭審判長法　官  楊照男
　　　　　　　　　　　            法　官  王詠寰
  　　　　　　　　　　　　　      法　官  江振義
以上正本證明與原本無異。
施用第一級毒品部分如不服本判決，應於收受送達後十日內向本
院提出上訴書狀，其未敘述上訴之理由者並得於提起上訴後十日
內向本院補提理由書（均須按他造當事人之人數附繕本）。
施用第二級毒品部分不得上訴。
                                  書記官  劉文美
中　　華　　民　　國　　94　　年　　3 　　月　　17　　日
附錄：本案論罪科刑法條全文
毒品危害防制條例第10條
施用第 1 級毒品者，處六月以上五年以下有期徒刑。
施用第 2 級毒品者，處三年以下有期徒刑。
